臺灣高等法院刑事判決
110年度上易字第1093號
上  訴  人  
即  被  告  林賀程


上列上訴人因竊盜案件，不服臺灣士林地方法院110年度審易字
第126號，中華民國110年3月26日第一審判決（起訴案號：臺灣
士林地方檢察署109年度偵字第17905號），提起上訴，本院判決
如下：
    主  文
上訴駁回。               
    事實及理由
一、經本院審理結果，認第一審以上訴人即被告林賀程犯刑法第
    321條第1項第1、2款之加重竊盜罪，並依累犯之規定加重其
    刑後，判處有期徒刑11月，復就未扣案之犯罪所得宣告沒收
    及追徵。核原審認事用法及量刑均無不當，應予維持，除㈠
    原判決第4頁第20行記載「然員警於執行『居』提前」應更正
    為「然員警於執行『拘』提前」；㈡補充證人即告訴人潘倩瑛
    之夫莊崇暐於警詢之證述外（見本院卷第64至67頁），餘均
    引用第一審判決書記載之事實、證據及理由（如附件一）。
二、被告上訴意旨略以：本案是因另案毒品案件遭拘提時，我主
    動告知員警的，原審量處有期徒刑11月，實屬過重，請求從
    輕量刑等語。
三、本院查：
　㈠原審判決依憑被告於偵查、原審準備程序及審理時之自白、
    證人即告訴人潘倩瑛之證述及新北市政府警察局蘆洲分局搜
    索扣押筆錄、扣押物品目錄表、扣押物品收據、贓物認領保
    管單、路口監視器畫面翻拍照片等證據，認定被告加重竊盜
    犯行，已詳敘所憑之證據與認定之理由，並無任何憑空推論
    之情事，亦與經驗法則、論理法則無違。　
　㈡被告雖就其竊得之物有所爭執，辯稱沒有偷那麼多云云。然
    潘倩瑛遭竊之財物業據其與莊崇暐指訴綦詳（見偵卷第15頁
    、本院卷第65頁）；而被告為警查獲時除扣案經警查獲之財
    物即項鍊7條、LV手提包1個、手錶2只外，僅坦承另有竊取
    現金新臺幣（下同）1萬元，並且已經花用完畢外，餘均否
    認（見偵卷第11頁），嗣於偵查中則稱不清楚偷了幾條項鍊
    等語（見偵卷第71頁），其後於原審審理中則就被訴事實均
    為認罪之陳述，且對潘倩瑛所為指訴亦無意見，而未再爭執
    （見原審卷第52、56、57頁），被告於本院審理中又供稱有
    偷IPAD，已經變賣掉了等語（見本院卷第125頁），顯見被
    告竊取財物後亦有變賣以獲取現金花用之情，參以被告對於
    所竊取項鍊數量未能確知以及於原審審理中就被訴事實均為
    認罪之陳述且未爭執竊取財物之數量等情，本院認應以潘倩
    瑛、莊崇暐指訴及被告於原審所為認罪之陳述認定被告竊得
    之財物，被告上訴後所持上開爭執，難認可採。
　㈢按所謂自首，係以對於未發覺之犯罪，在有偵查犯罪職權之
    公務員知悉犯罪事實及犯人之前，向該管公務員承認犯罪而
    接受裁判而言；又所謂發覺，不以有偵查犯罪之機關或人員
    確知其人犯罪無誤為必要，僅須有確切之根據得為合理之可
    疑者，亦屬發覺，最高法院106年度台上字第705號判決意旨
    同此。本件莊崇暐於案發當日22時許發現家中財物遭竊後，
    隨即於翌（7）日前往臺北市政府警察局士林分局文林派出
    所報案並製作筆錄，經警於同（7）日調閱臺北市士林區中
    正路、美德街口監視器畫面後，張貼於員警間有關案件訊息
    溝通之通訊軟體群組，並說明行竊手法為攀爬陽台後，旋為
    新北市政府警察局蘆洲分局三民派出所員警指出該監視器畫
    面顯示之人為被告等情，除有上開莊崇暐警詢陳述外，並有
    臺北市政府警察局士林分局110年6月9日北市警士分刑字第1
    103032238號函及所附陳報單、受理報案紀錄表、報案三聯
    單、案件基本資料、本院110年6月22日公務電話查詢紀錄表
    及員警以電子郵件傳送之通訊軟體內容畫面等在卷可稽（見
    本院卷第61至71、77至89頁），亦即在被告於109年10月11
    日因另案為警拘提之前，被告犯本案竊盜犯行之情已為接受
    莊崇暐報案並調閱監視器畫面影像之臺北市政府警察局士林
    分局文林派出所員警、於通訊軟體群組上獲悉本案竊盜犯行
    而指出被告之新北市政府警察局蘆洲分局三民派出所員警發
    覺，該偵查犯罪之員警於被告109年10月11日供述其所騎乘
    機車內有本案行竊所得之財物之前，已有確切根據合理懷疑
    被告為本案竊盜犯行之行為人，被告於警詢中所為供述並不
    符自首之要件，其配合員警調查而供述贓物所在並自白犯罪
    ，僅係供作量刑審酌之因素，且已為原審量刑時予以參酌，
    被告以前情主張其主動供述本案犯行而有自首之情等語，難
    認可採。　
　㈣按刑事審判旨在實現刑罰權之分配的正義，故法院對有罪被告之科刑，應符合罪刑相當之原則，使輕重得宜，罰當其罪，以契合社會之法律感情，此所以刑法第57條明定科刑時應審酌一切情狀，尤應注意該條所列10款事項以為科刑輕重之標準，俾使法院就個案之量刑，能斟酌至當。而量刑輕重係屬事實審法院得依職權自由裁量之事項，苟已斟酌刑法第57條各款所列情狀而未逾越法定刑度，不得遽指為違法，最高法院72年台上字第6696號判決先例可資參照。本件原審量刑時，已審酌被告不思正道取財，竟圖不勞而獲，任意竊取他人財物，破壞社會秩序及他人財產安全，惟念及被告犯後坦承犯行，態度尚可，以及被告犯罪之動機、目的、手段、竊得財物價值，被告國中畢業之教育智識程度、目前從事擔任送貨員司機、月薪約3萬5,000元、單身、尚有子女待其扶養之家庭生活經濟狀況等刑法第57條各款所列情狀，並說明被告構成累犯之前科已有類型相同、犯罪手法相似之竊盜犯行，足顯被告對刑罰之反應力薄弱，對其依累犯規定加重其刑並無過苛，而於依刑法第47條第1項規定加重其刑後為刑之量定，業已兼及被告上訴所指犯罪後坦認犯行之犯罪後態度，且被告前因加重竊盜案件已經臺灣新北地方法院107年度審易字第2840號判決判處有期徒刑10月確定，有該判決及本院被告前案紀錄表可參（見本院卷第111至115、47頁），被告竟再犯本案加重竊盜犯行，本院認原審所為有期徒刑11月之量刑尚未逾越公平正義之精神，客觀上並無明顯濫權或失之過重之情形，亦未違反比例原則，核無違法或不當之處。
　㈤從而，上訴意旨執前詞指摘原判決不當，求予撤銷改判，為
    無理由，應予駁回。　　
據上論斷，應依刑事訴訟法第373條、第368條，判決如主文。
本案經臺灣士林地方檢察署檢察官白忠志提起公訴，臺灣高等檢
察署檢察官丁俊成到庭執行職務。
中　　華　　民　　國　　110 　年　　8 　　月　　17　　日
                  刑事第十四庭  審判長法　官  黃斯偉　
                                      法　官  程克琳
                                      法　官  黎惠萍
以上正本證明與原本無異。
不得上訴。
                                      書記官  楊筑鈞
中　　華　　民　　國　　110 　年　　8 　　月　　17　　日
附錄：本案論罪科刑法條全文
中華民國刑法第321條　　　　　　　　　　　　　　　　　
犯前條第一項、第二項之罪而有下列情形之一者，處六月以上五
年以下有期徒刑，得併科五十萬元以下罰金：
一、侵入住宅或有人居住之建築物、船艦或隱匿其內而犯之。
二、毀越門窗、牆垣或其他安全設備而犯之。
三、攜帶兇器而犯之。
四、結夥三人以上而犯之。
五、乘火災、水災或其他災害之際而犯之。
六、在車站、港埠、航空站或其他供水、陸、空公眾運輸之舟、
    車、航空機內而犯之。
前項之未遂犯罰之。